【裁判字號】    97,上訴,530
【裁判日期】    970805
【裁判案由】    毒品危害防制條例
【裁判全文】
臺灣高等法院臺南分院刑事判決         97年度上訴字第530號
上  訴  人
即  被  告  甲○○
                    現另案於台南監獄台南分監執行中
選任辯護人  蔡青芬  律師（扶助律師）
上列上訴人因毒品危害防制條例案件，不服臺灣嘉義地方法院96
年度訴字第1103號中華民國97年4月16日第一審判決（起訴案號
：臺灣嘉義地方法院檢察署96年度偵字第8672號），提起上訴，
本院判決如下：
    主  文
上訴駁回（販賣第二級毒品部分）。
（被告施用第一、二級毒品部分，經被告撤回上訴，業已確定）
    事  實
一、甲○○前於民國（下同）九十年間，因施用毒品案件，經台
    灣嘉義地方法院以八十九年度毒聲字第一九０八號裁定令入
    戒治處所強制戒治，於九十年十二月二十八日執行完畢。又
    因施用第一級、第二級毒品案件，經台灣嘉義地方法院以九
    十四年度訴字第二七一號判決判處有期徒刑九月、六月確定
    ，復因詐欺、竊盜案件，分別經台灣嘉義地方法院以九十四
    年度嘉簡字第一二八六號判決、九十四年度易字第三四五號
    判決判處有期徒刑四月、九月確定，上揭四罪經本院裁定應
    執行有期徒刑二年確定，於九十六年五月十五日假釋出監，
    九十六年七月二十一日假釋期滿未經撤銷，以已執行完畢論
    。
二、甲○○明知安非他命係毒品危害防制條例第二條第一項第二
    款所列之第二級毒品，不得販賣，竟基於販賣第二級毒品安
    非他命以營利之犯意：（一）於九十六年八月十五日下午四
    時許，以其使用門號0000000000號之行動電話（如附表一編
    號一所示）作為聯絡工具，於籃仁厚以其所使用之00000000
    00號行動電話與甲○○聯絡表示購買毒品後，甲○○即於當
    日下午某時在其嘉義縣中埔鄉瑞豐村瑞豐六號住處，以新台
    幣（下同）五百元之代價，販賣第二級毒品安非他命一包與
    籃仁厚。（二）又於九十六年八月二十九日十九時許，籃仁
    厚至甲○○嘉義市民生社區之居所內表示購買安非他命，甲
    ○○即以新台幣（下同）五百元之代價，再次販賣第二級毒
    品甲基安非他命一包與籃仁厚。
三、嗣於九十六年十一月一日中午十二時許，為警持搜索票在其
    嘉義縣中埔鄉瑞豐村瑞豐六號住處搜索查獲，並扣得附表一
    編號二之第二級毒品甲基安非他命六小包（驗前淨重合計三
    點０三七公克，驗後淨重合計三點０二五公克，每包重量詳
    如附表一編號二所載），以及附表一編號一、編號三至編號
    十、附表二所示之物。
四、案經嘉義市警察局移送台灣嘉義地方法院檢察署檢察官偵查
    起訴。
    理  由
壹、證據能力部分：
一、查被告甲○○及其辯護人抗辯檢察官所提出之證人籃仁厚警
    詢時之證述，乃被告以外之人於審判外之言詞陳述，無證據
    能力。按被告以外之人於檢察事務官、司法警察官或司法警
    察調查中所為之陳述，與審判中不符時，其先前之陳述具有
    較可信之特別情況，且為證明犯罪事實存否所必要者，得為
    證據，刑事訴訟法第一百五十九條之二定有明文。查證人籃
    仁厚警詢時所為之陳述，固屬被告以外之人於審判外之言詞
    陳述，然證人籃仁厚於警詢時明確指證其向被告購買第二級
    毒品安非他命之事實，與其於原審審理時所為之證述內容翻
    稱僅係與被告合資購買等情顯有歧異，而證人籃仁厚作為購
    買毒品者，其上開證詞顯為證明本件被告有無販賣第二級毒
    品事實存否所必要。再證人籃仁厚於九十六年十月十七日、
    同年十一月一日、同年十二月二十日，由員警製作筆錄，上
    揭筆錄均係採一問一答方式製作，並由員警一人詢問、一人
    製作筆錄，復無被告在旁干擾，此觀諸警詢筆錄記載方式即
    明，且證人籃仁厚於本院證稱製作警詢筆錄時，員警並無影
    響其陳述、無教導情形等語。再對照證人籃仁厚於九十七年
    四月二日審理期日到庭接受交互詰問及審訊時，其距上開警
    詢程序業已逾數月，復已事先預知該日到院係為何事作證，
    並於本院證稱後來有請教監所之人（見原審卷第150頁），
    顯見證人籃仁厚就到庭證述內容已有事先預想，而籃仁厚作
    證時更有被告在庭當場聽聞其接受交互詰問所陳述證詞等外
    在環境及心理狀況以觀，衡情證人籃仁厚警詢中所述，較無
    預先準備，且亦無被告在旁，不但其預先構思虛偽證詞之可
    能性較低，且亦無擔憂被告在旁聽聞其陳述對被告不利證詞
    之心理壓力，是其先前警詢陳述時之外在環境，顯然具有較
    可信之特別情況。從而，證人籃仁厚警詢時之陳述具備「特
    信性」及「必要性」兩項要件，依刑事訴訟法第一百五十九
    條之二，自應具有證據能力無疑。
二、按被告以外之人於審判外之陳述，經當事人於審判程序同意
    作為證據，法院審酌該言詞陳述或書面陳述作成時之情況，
    認為適當者，亦得為證據。當事人、代理人或辯護人於法院
    調查證據時，知有第一百五十九條第一項不得為證據之情形
    ，而未於言詞辯論終結前聲明異議，視為有前項之同意，刑
    事訴訟法第一百五十九條之五定有明文。查被告及辯護人對
    於證人籃仁厚偵查中之證述、廖秋美警詢之供述、籃仁厚指
    認犯罪嫌疑人紀錄表、搜索扣押筆錄、扣押物品收據、目錄
    表、扣押物品清單、現場照片、代號與真實姓名對照表、尿
    液檢驗報告、毒品鑑定報告、通訊監察譯文、通訊監察書、
    通聯紀錄、手機基本資料查詢等證據方法之證據能力，均未
    聲明異議。本院審酌上開言詞陳述及書面陳述作成時之情況
    ，認無顯不適當之情形，採納上開證據方法，尚無礙於被告
    與辯護人於程序上之彈劾詰問權利，而認上開證據資料合於
    刑事訴訟法第一百五十九條之一、之五等規定，因而均具證
    據能力，合先敘明。
貳、實體部分：
一、被告甲○○於九十六年八月、九月間，有使用門號00000000
    00號行動電話（如附表一編號一），籃仁厚於上揭期間，使
    用0000000000號行動電話及05─0000000號，又被告於九十
    六年八月十五日下午某時、同年八月二十九日晚間七時許，
    分別交付安非他命一小包與籃仁厚，而籃仁厚均交付五百元
    與被告等事實，業據被告坦承在卷，復據證人籃仁厚於九十
    六年十二月二十日警詢、偵訊及原審審理時證述明確（見偵
    卷第58頁、61─62頁、原審卷第144─145頁、第158頁）。
    是被告有於九十六年八月十五日、同年八月二十九日，分別
    交付一小包安非他命與籃仁厚，並各收取五百元乙節，應可
    認定。惟被告矢口否認有販賣安非他命與籃仁厚之犯行，辯
    稱：上揭二次交付之安非他命均係合資購買云云。
二、惟查：
（一）證人籃仁厚於九十六年十二月二十日警詢證稱：我向甲○
      ○買二次毒品，其中一次在九十六年八月二十九日晚上約
      七時許在某住處，當天甲○○有與我談論竊車事情所以
      我印象很深刻，我是以新台幣五百元價格，向他購買一小
      包安非他命吸食，另一次是在同年月十五日下午四時左右
      ，在甲○○中埔鄉瑞豐村住處，以五百元購買一小包安非
      他命等語（見同上偵卷第58頁）；復於偵查中證稱：九十
      六年八月二十九日晚上七時許我打電話給甲○○，他沒有
      接，所以我直接到他中埔鄉住處向他購買五百元安非他命
      一小包，於八月十五日下午我打電話給他後，我就到他家
      跟他購買五百元一小包安非他命，錢都有給他等語（同上
      偵卷第61─62頁）。參以證人籃仁厚於本院證稱：警察沒
      有影響我的陳述，也沒有打我或教我要如何講，檢察官也
      沒有教我要如何說、或咬出什麼人，偵查中檢察官訊問時
      確實是以有沒有「購買」來問我，我知道購買的意思就是
      跟人家買的意思等語（見原審卷第143頁、第150頁）。是
      證人籃仁厚上揭九十六年十二月二十日警詢、偵訊之證詞
      互核一致，且清楚知悉何謂「購買」之意，則證人籃仁厚
      於警詢、偵訊對於詢問其毒品來源，均本於自由意思明確
      證述是向被告甲○○各以五百元之價格購買，應屬可信。
（二）按審理事實之法院於證人之陳述有部分前後不符或相互間
      有所歧異時，究竟何者為可採，仍應本其自由心證予以斟
      酌，非謂一有不符或矛盾，即應認其全部不可信。又證人
      供述之證據前後不符時，究竟何者為可採，事實審法院仍
      得依證據法則，本於自由心證予以斟酌，作合理之比較，
      定其取捨，若其取捨判斷無從認為確實有違日常客觀之經
      驗法則，自不得指為違背法令（最高法院81年度台上字第
      5303號判決及82年度台非字第141號判決參照）。查，證
      人籃仁厚於九十六年十月十七日、同年十一月七日於警詢
      證稱向被告購買安非他命之時間、金額，雖與前述不同，
      然就所取得之毒品係向被告「購買」乙情，並無二致，佐
      以被告亦坦承於九十六年八月十五日、同年月二十九日均
      有各交付一包安非他命、取得五百元等情，是自難以此認
      證人籃仁厚九十六年十二月二十日警詢、偵訊之證詞不具
      憑信性。此外，證人籃仁厚前因於九十六年七月間、同年
      十月間施用第二級毒品案件，經原審判處有期徒刑確定，
      有原審九十六年度嘉簡字第一六０四號、九十六年度訴字
      第一０一四號判決附卷可參（見原審卷第111─117頁）。
      雖籃仁厚上揭施用第二級毒品之時間，非其證稱向被告購
      買安非他命之日，然上揭判決亦堪以佐證籃仁厚確實有施
      用第二級毒品安非他命之行為。是證人籃仁厚於九十六年
      十二月二十日警詢、偵卷均證稱九十六年八月十五日、同
      年月八月二十九日向被告購買五百元安非他命乙情，即屬
      可採。
（三）被告使用之0000000000號行動電話，於九十六年八月十五
      日十五時五十七分零四秒，有與證人籃仁厚使用之000000
      0000號行動電話通話等情，有上開0000000000號行動電話
      通聯紀錄可按。而上揭通話內容，經台灣嘉義地方法院檢
      察署檢察官對被告使用之上開行動電話門號實施通信監察
      監聽結果，發話人籃仁厚（以下以「籃」代之），受話人
      甲○○（以下以「」代之），其對話為：「籃：在哪裡
      ？：你是誰？籃：我「阿好」…半個？：要剛好有！
      …好啦！籃：你在哪裡？：在家啦」等情，有卷附通訊
      監察譯文表可稽（見同上偵卷第30頁），而證人籃仁厚於
      原審亦證稱：半個是指要五百元的安非他命等語（見原審
      卷第145頁）。而上揭通聯譯文均係於被告及證人籃仁厚
      不知情狀況下，依法監聽並做文字轉譯，因對話之人較無
      防備之心，其真實性應屬無疑。是證人籃仁厚於九十六年
      八月十五日與被告聯絡時，係直接表明買受之價格為「半
      個」即五百元，被告直接應允，實符合一般毒品購買者與
      毒品販售者之對話內容，亦堪以佐證證人籃仁厚警詢、偵
      訊證稱於九十六年八月十五日向被告「購買」安非他命五
      百元乙情，實與事實相合。
（四）被告甲○○於九十六年十一月二十一日警員詢問時，表明
      希望直接向檢察官陳述認罪協商，嗣於同日檢察官偵訊時
      ，先自白確實有於九十六年八月二十九日販賣五百元安非
      他命與籃仁厚，最後才表示希望能認罪協商等語（見偵卷
      第55頁），有上揭警詢、偵卷筆錄在卷可參。而被告於檢
      察官偵訊時，表情正常，沒有不舒服之樣子，且口齒清晰
      ，能適切針對問題回答，就販賣之毒品種類、價格、時間
      均係被告甲○○自行供述，有原審勘驗筆錄可佐（見原審
      卷第88─90頁）。是被告就九十六年八月二十九日該次交
      付安非他命與籃仁厚，亦於偵查中自白為其所「販賣」，
      且希望能與檢察官認罪協商，顯見其清楚知悉上揭陳述所
      表彰之意涵，故被告上揭偵查中自白，亦足以補強證人籃
      仁厚證述九十六年八月二十九日向被告購買五百元安非他
      命之事實。另被告於此次之白自有販賣安非他命給籃仁厚
      之情，係其主動坦承，之後始向檢察官表示希望與檢察官
      認罪協商，被告此舉乃係自白犯罪，希望檢察官從輕求刑
      之舉，並非刑事訴訟法第七編之一所規定協商程序完全，
      自無刑事訴訟法第四百五十五條之七所規定未為協商判決
      者，被告於協商過程中之陳述，不得採為不利證據之適用
      ，併此敘明。
（五）證人籃仁厚於原審證稱：被告有時住瑞豐村有時住民生社
      區，八月十五日那次是去瑞豐村那裡找甲○○，八月二十
      九日那次是去民生社區找他等語（見原審卷第156、160頁
      ）；被告於原審供稱有時住中埔，偶爾住民生社區，曾經
      在民生社區那裡拿安非他命給籃仁厚五百元跟等語（見原
      審卷第168─169頁）。而依卷附實施監聽之被告00000000
      00號行動電話基地台位置，佐以籃仁厚使用之0000000000
      號行動電話通聯紀錄所載之基地台位置（見同上偵卷第24
      ─54頁、原審卷第41─46頁），於九十六年八月十五日下
      午四時即籃仁厚撥打電話與被告聯絡購買安非他命後，被
      告當日使用之0000000000號行動電話基地台位置均在「嘉
      義縣中埔鄉○○○段三三之十八地號」，即被告嘉義縣中
      埔鄉瑞豐村瑞豐六號住所附近，而籃仁厚使用之00000000
      00號行動電話基地台位置，雖均無在嘉義縣中埔鄉之基地
      台位置之記錄，然其中下午五時十四分三十三秒籃仁厚使
      用之行動電話，顯示基地台位置為「嘉義縣水上鄉○○路
      四五七號五樓頂」，至同日下午六時二十八分零三秒之基
      地台位置為「嘉義縣水上鄉三界埔四四四地號」，於此一
      小時餘之時間，實已足夠證人籃仁厚駕車自嘉義縣水上鄉
      ○○路前往被告嘉義縣中埔鄉住處，再返回籃仁厚嘉義縣
      水上鄉三界埔住處。足見證人籃仁厚證稱九十六年八月十
      五日係在被告嘉義縣中埔鄉住處進行交易，應堪採信。另
      卷附九十六年八月二十九日下午五時十七分十八秒被告與
      籃仁厚通話之監聽譯文，被告當時告知籃仁厚其人在「社
      區」，而同日晚間六時二十四分四十二秒，籃仁厚使用之
      電話基地台位置為「嘉義市○區○○○路一巷八四號六樓
      三」，同日晚間七時四十七分五十五秒基地台位置在「嘉
      義市○區○○路七四頂樓」，即均在嘉義市民生社區附近
      ，顯見九十六年八月二十九日晚間被告與籃仁厚交易地點
      ，應為嘉義市民生社區被告居所。
（六）至於證人籃仁厚雖於九十六年十二月二十日警詢、偵訊時
      均證稱上揭二次購買安非他命地點均是在甲○○住處等語
      （同上偵卷第58頁、第61─62頁），被告偵查中自白時，
      就九十六年八月二十九日販賣安非他命地點亦供稱在其中
      埔鄉住處等語（見同上偵卷第55頁），即就九十六年八月
      二十九日之毒品交易地點，與上揭通話內容、基地台位置
      不相符合。然籃仁厚警詢、偵訊證述內容，及被告自白之
      交易情形，就買賣之毒品種類、價格、價金已交付等基本
      事實，均完全相符，而人之記憶能力本即有限，上揭交易
      地點之錯誤，尚不足以動搖本院基於前開積極證據所認定
      之事實，而難為有利被告認定之佐憑。
（七）另證人籃仁厚於原審審理時雖翻異前供，具結後證稱係與
      被告一起合資購買毒品云云。然查：由上開九十六年八月
      十五日通訊監察譯文顯示，證人籃仁厚撥打電話與被告聯
      絡時，係稱「半個」，被告直接應允之，有前述通聯譯文
      在卷可憑，該用語應係要購買五百元安非他命之意思，被
      告同意出賣並告知所在地點甚明，再由上開通話內容簡短
      ，從未談及如何合資購買，各出資若干，如何分配毒品之
      重要事項，強稱「合資購買」，核與事理有違。再者，證
      人籃仁厚雖證稱與被告合資購買是長久習慣，所以無庸特
      意說明，然若果係「長久習慣」，證人籃仁厚何以就上揭
      二次自被告處取得之毒品係與被告「合資購買」此重要習
      慣，於警詢及偵查中竟隻字未提，迄審理時始翻異前詞，
      其真實性殊能無疑？況證人籃仁厚雖證稱因警詢、偵訊時
      未說明完整，始證稱係向被告購買云云。然證人籃仁厚前
      於偵查中特意向檢察官表示希望能夠不與甲○○對質，有
      卷附九十六年十二月二十日偵訊筆錄可參，復於原審證稱
      怕與被告起衝突因而不希望與被告對質等語（見偵卷第62
      頁、原審卷第157頁），其亦證稱知悉「購買」是指何意
      ，已如前述。是證人籃仁厚顯知悉其證述「購買」之意思
      ，並明瞭該內容對被告極為不利，實非不解是否向被告購
      買而誤為證述。再佐以被告於九十六年十一月二十一日偵
      查中自白，亦明確供稱係「賣安非他命」與籃仁厚，於檢
      察官詢問有無意見補充時，僅表示希望能認罪協商，有前
      述原審勘驗筆錄可參。而被告於上揭偵查中自白前，於警
      詢、偵訊均辯稱未曾販賣安非他命與籃仁厚，甚且於警詢
      供稱：毒品來源是向綽號阿源之人所買，每次都是去嘉義
      市○○路「統一電子遊戲場」內找他見面購買，均是以六
      千元分別向阿源買海洛因及安非他命之語（見警卷第9
      ─10頁），非但未曾於警詢、偵訊時抗辯與籃仁厚合資購
      買，其陳稱每次以六千元價格購買，亦與在原審及本院所
      辯「各出五百元」價格合資購買之金額差異甚大。綜上情
      狀觀之，證人籃仁厚原審審判中翻異前詞證述，顯係迴護
      被告甲○○之詞，應以其在警詢及偵查筆錄內容較為真實
      可採。而被告甲○○於原審及本院改稱與籃仁厚合資購買
      ，實係卸責之詞，亦不足採。
（八）據上，本院審酌證人籃仁厚於警詢、偵查之證述，及在原
      審審理時證稱有交付被告金錢及取得毒品之情事，暨上開
      通聯紀錄、通訊監察譯文及被告偵查中部分自白等情，相
      互勾稽以觀，足認被告有於犯罪事實二所載之時地，先後
      二次販賣第二級毒品安非他命與證人籃仁厚，價格均為五
      百元之事實，應可認定。
三、被告有營利之意圖：
    按販賣第二級毒品安非他命係違法行為，非可公然為之，且
    有其獨特之販售路線及管道，復無公定價格，容易增減分裝
    之份量，而每次買賣之價量，可能隨時依雙方關係深淺、資
    力、需求量及對行情之認知、來源是否充裕、查緝是否嚴緊
    、購買者被查獲時供述購買對象之可能風險之評估等，而異
    其標準，非可一概而論，從而販賣之金額，一般除被告坦承
    犯行或價量俱臻明確外，委難察得實情，惟販賣之人從價差
    或量差中牟利之方式雖異，然其販賣行為在意圖營利則同一
    。復按一般民眾普遍認知毒品之非法交易政府一向查禁森嚴
    ，且予以重罰，衡諸常情，倘非有利可圖，絕無平白甘冒被
    嚴查重罰高度風險之理，從而，舉凡其有償交易，除有足以
    反證其確係另基於某種非圖利本意之關係外，自難因無法查
    悉其販入價格，作為是否高價賣出之比較，即可謂其無營利
    之意思而阻卻販賣犯行之追訴。查，本案被告雖未承認販賣
    安非他命，更未供述其販賣毒品利得，致無法查得被告販賣
    之實際利得。惟被告與購買人籃仁厚非屬至親，當無可能甘
    冒重典而按購入價格轉售而不求利得之理。佐以被告自陳前
    從事種植檳榔之工作，一年可收成一、二十萬元（未扣除成
    本），經濟非屬寬裕，且須支應施用毒品花費，與籃仁厚僅
    屬施用毒品夥伴，關係並非密切熟稔亦非至親，實無按購入
    價格轉售而不賺取利潤之理，是綜上各情，堪認被告確有販
    賣營利之意圖，至為灼明。
四、綜上所述，足證被告辯稱無販賣第二級毒品安非他命犯行，
    純屬卸責之詞，不足採信。本件被告販賣第二級毒品安非他
    命二次予籃仁厚之事證明確，犯行堪以認定。
五、論罪：
（一）按安非他命係毒品危害防制條例第二條第二項第二款所稱
      之第二級毒品，不得持有、施用及販賣。故核被告上開事
      實二部分所為，均係犯毒品危害防制條例第四條第二項之
      販賣第二級毒品罪。其販賣前持有第二級毒品之低度行為
      ，應為販賣第二級毒品之高度行為所吸收，不另論罪。
（二）被告所犯上開販賣第二級毒品罪二次間，犯意各別，應分
      論併罰。
（三）被告前因施用第一級、第二級毒品案件，經台灣嘉義地方
      法院以九十四年度訴字第二七一號判決判處有期徒刑九月
      、六月確定，復因詐欺、竊盜案件，分別經該院以九十四
      年度嘉簡字第一二八六號判決、九十四年度易字第三四五
      號判決判處有期徒刑四月、九月確定，上揭四罪經該院裁
      定應執行有期徒刑二年確定，於九十六年七月二十一日執
      行完畢等情，有其臺灣高等法院被告前案紀錄表乙份附卷
      可按，其係受有期徒刑之執行完畢後，五年以內「故意」
      再犯上開有期徒刑以上之罪，應依刑法第四十七條第一項
      規定，論以累犯，加重其刑（法定刑無期徒刑部分不得加
      重）。
六、原審以被告之犯罪之罪證明確，因予適用毒品危害防制條例
    第四條第二項，刑法第十一條、第四十七條第一項，並審酌
    被告國中肄業之智識程度、前有違反毒品危害防制條例前科
    之素行，其販賣毒品之種類、數量，販賣所得合計為一千元
    ，所得利益雖非多，然前案甫於九十六年七月二十一日執行
    完畢，更於出監後旋販賣毒品予他人施用，助長毒害擴散，
    嚴重戕害國民身心健康，對社會所生危害程度非輕，就販賣
    毒品部分矢口否認犯行，態度不佳等一切情狀，各量處如有
    期徒九年，並定其應執行之刑，以資懲儆。並認：（1）被
    告就九十六年八月十五日販賣安非他命之犯行，係使用如附
    表一編號一之黑色手機（原審96年度保管檢字第1115號扣押
    物品清單編號10），作為販賣毒品之聯絡工具，且依被告供
    稱上揭手機係他人贈送，自屬被告所有，應依毒品危害防制
    條例第十九條第一項規定宣告沒收（該手機既經扣押，即無
    全部或一部不能沒收之問題，自無併諭知不能沒收時追徵價
    額或以其財產抵償之必要）。至該手機使用之0000000000號
    SIM卡，被告於警詢及原審本院均供稱已滅失，自無庸宣告
    沒收。另被告於九十六年八月二十九日販賣安非他命犯行，
    依前述籃仁厚係直接至被告居所向被告購買，故上揭手機即
    非該次販賣毒品所用之物，就該次販賣安非他命犯行，自無
    庸諭知沒收上揭手機，併予敘明。（2）被告本件二次販賣
    第二級毒品所得，均為五百元，為因犯罪所得之財物，均應
    依毒品危害防制條例第十九條第一項規定宣告沒收之，如全
    部或一部不能沒收時，均以其財產抵償之（應沒收物為金錢
    ，即無追徵價額之問題），並於販賣第二級毒品各罪刑之後
    宣告之。本院經核原判決認事用法，並無不合，量刑及所定
    執行刑，亦稱妥適。被告上訴意旨，以原判決關於認定被告
    有販賣第二級毒品之行為及營利意圖之論證過程違反證據法
    則，量刑亦過重等語為由，指摘原判決不當，為無理由，自
    應予駁回。
七、另附表一所示編號三至十所示之扣案物，係被告所有且係供
    其施用或預備施用第一、二級毒品所用之物；此部分經原審
    為有罪判決，並為沒收之諭知。至扣案如附表二所示物品，
    並無積極證據足資證明，係供本件犯罪所用之物，或係供犯
    罪預備所用之物。於被告施用第一、二級毒品部分，經原審
    為有罪判決，並為沒收及沒收併銷燬之諭知。因被告撤回此
    部分之上訴，業已確定，爰均不為沒收之諭知，附此敘明。
據上論斷，應依刑事訴訟法第三百六十八條，判決如主文。
本案經檢察官蘇南桓到庭執行職務。
中    華    民    國    97    年     8    月     5     日
                  刑事第二庭    審判長法  官  吳勇輝
                                      法  官  郭千黛
                                      法  官  洪碧雀
以上正本證明與原本無異。
如不服本判決，應於收受本判決後十日內向本院提出上訴書狀。
其未敘述上訴理由者並得於提起上訴後十日內向本院補提理由書
狀（均須按他造當事人之人數附繕本）「切勿逕送上級法院」。
                                      書記官  李良倩
中    華    民    國    97    年     8    月     5     日
附錄論罪科刑法條：
毒品危害防制條例第四條第二項：
製造、運輸、販賣第二級毒品者，處無期徒刑或7年以上有期徒
刑，得併科新臺幣7百萬元以下罰金。
附表一：
 ┌──┬────┬────────────┬─────────┬──────────┐
 │編號│品    名│數量或重量              │用途暨性質        │適用法條            │
 ├──┼────┼────────────┼─────────┼──────────┤
 │一  │黑色手機│一支                    │九十六年八月十五日│依毒品危害防制條例第│
 │    │（不含  │                        │販賣甲基安非他命所│十九條第一項沒收之  │
 │    │SIM卡， │                        │用                │                    │
 │    │本院九十│                        │                  │                    │
 │    │六年度保│                        │                  │                    │
 │    │管檢字第│                        │                  │                    │
 │    │一一一五│                        │                  │                    │
 │    │號扣案物│                        │                  │                    │
 │    │編號十）│                        │                  │                    │
 ├──┼────┼────────────┼─────────┼──────────┤
 │二  │甲基安非│合計六包，重量分別為：│第二級毒品甲基安非│依毒品危害防制條例第│
 │    │他命六小│驗前淨重０點０八六公克，│他命              │十八條第一項前段沒收│
 │    │包      │驗後淨重０點０八四公克；│                  │銷燬之              │
 │    │        │驗前淨重一點七九八公克│                  │                    │
 │    │        │，驗後淨重一點七九六公克│                  │                    │
 │    │        │；驗前淨重０點四五八公│                  │                    │
 │    │        │克，驗後淨重０點四五六公│                  │                    │
 │    │        │克；驗前淨重０點三一八│                  │                    │
 │    │        │公克，驗後淨重０點三一六│                  │                    │
 │    │        │公克；驗前淨重０點三０│                  │                    │
 │    │        │一公克，驗後淨重０點二九│                  │                    │
 │    │        │九公克；驗前淨重０點０│                  │                    │
 │    │        │七六公克，驗後淨重０點０│                  │                    │
 │    │        │七四公克                │                  │                    │
 ├──┼────┼────────────┼─────────┼──────────┤
 │三  │上揭甲基│六個                    │被告所有，用於包裹│依刑法第三十八條第一│
 │    │安非他命│                        │毒品，防其裸露、逸│項第二款沒收。      │
 │    │外包裝袋│                        │出、潮濕，便於持有│                    │
 │    │        │                        │，藉以施用第二級毒│                    │
 │    │        │                        │品。              │                    │
 ├──┼────┼────────────┼─────────┼──────────┤
 │四  │自製吸食│二組                    │被告所有，供施用及│依刑法第三十八條第一│
 │    │器      │                        │預備供施用甲基安非│項第二款沒收。      │
 │    │        │                        │他命之物          │                    │
 ├──┼────┼────────────┼─────────┼──────────┤
 │五  │玻璃球吸│二支（本院扣押物品清單誤│被告所有，供施用及│依刑法第三十八條第一│
 │    │管      │載為一支）              │預備供施用甲基安非│項第二款沒收。      │
 │    │        │                        │他命之物          │                    │
 ├──┼────┼────────────┼─────────┼──────────┤
 │六  │夾鏈袋  │四包                    │被告所有，供施用及│依刑法第三十八條第一│
 │    │        │                        │預備供施用甲基安非│項第二款沒收。      │
 │    │        │                        │他命、海洛因之物  │                    │
 ├──┼────┼────────────┼─────────┼──────────┤
 │七  │電子磅秤│一台                    │被告所有，供施用及│依刑法第三十八條第一│
 │    │        │                        │預備供施用甲基安非│項第二款沒收。      │
 │    │        │                        │他命、海洛因之物  │                    │
 ├──┼────┼────────────┼─────────┼──────────┤
 │八  │斜削吸管│三支                    │被告所有，供施用及│依刑法第三十八條第一│
 │    │        │                        │預備供施用甲基安非│項第二款沒收。      │
 │    │        │                        │他命、海洛因之物  │                    │
 ├──┼────┼────────────┼─────────┼──────────┤
 │九  │注射針筒│二支                    │被告所有，供施用及│依刑法第三十八條第一│
 │    │        │                        │預備供施用海洛因之│項第二款沒收。      │
 │    │        │                        │物                │                    │
 ├──┼────┼────────────┼─────────┼──────────┤
 │十  │葡萄糖粉│一包                    │被告所有，供施用及│依刑法第三十八條第一│
 │    │        │                        │預備供施用海洛因之│項第二款沒收。      │
 │    │        │                        │物                │                    │
 └──┴────┴────────────┴─────────┴──────────┘
附表二：
┌──┬──────────┬────────┬────────┐
│編號│名稱                │數量            │  備       註   │
├──┼──────────┼────────┼────────┤
│一  │含0000000000號SIM卡 │一支            │原審九十六年度保│
│    │之白色行動電話      │                │管檢字第一一一五│
│    │                    │                │號編號八        │
├──┼──────────┼────────┼────────┤
│二  │含0000000000號SIM卡 │一支            │同上編號九      │
│    │之黑色行動電話      │                │                │
├──┼──────────┼────────┼────────┤
│三  │黑色行動電話（含號碼│一支            │同上編號十一    │
│    │不詳之SIM卡，已無法 │                │                │
│    │通話）              │                │                │
├──┼──────────┼────────┼────────┤
│四  │紅白色行動電話（不含│一支            │同上編號十二    │
│    │SIM卡，序號為       │                │                │
│    │00000000000000號）  │                │                │
├──┼──────────┼────────┼────────┤
│五  │黑金色行動電話（空機│一支            │同上編號十三    │
│    │）                  │                │                │
├──┼──────────┼────────┼────────┤
│六  │0000000000號SIM卡   │一片            │                │
├──┼──────────┼────────┼────────┤
│七  │新臺幣              │一千六百元      │                │
├──┼──────────┼────────┼────────┤
│八  │筆記本              │二本            │                │
└──┴──────────┴────────┴────────┘


司法院資訊處製作；財團法人民間司法改革基金會備份。
